臺灣高雄地方法院刑事判決
111年度訴字第52號
公  訴  人  臺灣高雄地方檢察署檢察官
被      告  葉○○




            陳○○



上列被告因傷害等案件，經檢察官提起公訴（110年度偵字第148
86號），本院判決如下：
    主  文
本件葉○○被訴傷害、毀損部分；陳○○被訴傷害部分，均公訴不受
理。
    理  由
一、起訴意旨係以：被告即告訴人葉○○（原名：葉永樺，下稱被
    告葉○○）與被告即告訴人陳○○（下稱被告陳○○）前為夫妻關
    係。被告葉○○、陳○○於婚姻關係存續中之民國110年3月30日
    上午4時30分許，在當時其等位於高雄市○○區○○路00號11樓
    之住處內因故發生爭執，而分別為下列犯行：
　㈠被告葉○○、陳○○均基於傷害之犯意，互相拉扯，被告葉○○並
    以手掐住被告陳○○之脖子，被告陳○○則打被告葉○○右臉巴掌
    、咬、捏被告葉○○，致被告陳○○受有右前頸勒痕紅腫8X5公
    分、右臀瘀傷11X4公分及刮傷4X1公分、雙側後腰痠痛、左
    上臂1X1、1.5X1公分瘀傷、左前肘3X2、7X5公分瘀傷、右上
    臂5X3公分瘀傷、右後肘刮傷破皮1X0.3、1.5X0.3、1.5X1公
    分、左手掌背瘀傷1.5X1公分、左手大拇指破皮擦傷、左膝1
    .5X1.5、2X2、6X4公分瘀傷等傷害；被告葉○○則受有右臉疼
    痛、右耳耳鳴、前胸擦傷2X1公分、右上背擦瘀傷4X4公分、
    雙上肢多處擦瘀傷（2公分、2公分、4公分、2X2公分、2公
    分）之傷害。
　㈡被告葉○○另基於強制及毀損之犯意，在被告陳○○欲帶小孩逃
    離現場並以對講機、手機對外求救時，先拔除屋內之對講機
    ，致該對講機不堪使用，又在電梯內搶走被告陳○○之藍色iP
    hone 12 promax手機，並強拉被告陳○○離開電梯，以此方式
    阻止被告陳○○對外求救之權利及搭乘電梯自由離去之權利（
    被告葉○○被訴強制部分，由本院另以簡易判決處刑）。被告
    葉○○於搶走被告陳○○之手機後，復接續前述毀損之犯意，將
    上開手機摔壞在逃生間之垃圾桶內，致該手機不堪使用。因
    認被告葉○○、陳○○均涉犯刑法第277條第1項之傷害罪嫌；被
    告葉○○另涉犯刑法第354條之毀損罪嫌等語。
二、按告訴乃論之罪，告訴人於第一審辯論終結前，得撤回其告
    訴；又告訴經撤回者，法院應諭知不受理之判決，並得不經
    言詞辯論為之，刑事訴訟法第238條第1項，及第303條第3款
    、第307條分別定有明文。
三、本件被告葉○○、陳○○均因傷害案件；被告葉○○另因毀損案件
    ，經檢察官提起公訴，認被告葉○○、陳○○俱係犯刑法第277
    條第1項之傷害罪；被告葉○○另涉犯刑法第354條之毀損罪，
    依同法第287條前段、第357條之規定須告訴乃論。經本院依
    職權移付調解後，雙方調解成立，且據被告葉○○、陳○○各自
    具狀撤回對被告陳○○、葉○○前揭傷害犯行，以及被告陳○○亦
    撤回上開被告葉○○被訴毀損犯行之告訴，此有本院調解筆錄
    1份、撤回告訴聲請狀2紙在卷可考（本院訴字卷第47至51頁
    ），揆諸前開說明，爰不經言詞辯論，逕為被告葉○○被訴傷
    害、毀損部分；被告陳○○被訴傷害部分，均不受理之諭知。
四、至被告葉○○被訴強制部分，由本院另以簡易判決處刑。
據上論斷，應依刑事訴訟法第303條第3 款、第307條，判決如主
文。
中　　華　　民　　國　　111 　年　　3 　　月　　14　　日
                  刑事第十二庭  法　官
　　　　　　　　　
　　　　　　　　　              法  官   蔡有亮
　　　　　　　　　
　　　　　　　　　              法  官   李承曄
以上正本證明與原本無異。
如不服本判決應於收受判決後20日內向本院提出上訴書狀，並應
敘述具體理由。其未敘述上訴理由者，應於上訴期間屆滿後20日
內向本院補提理由書(均須按他造當事人之人數附繕本)「切勿逕
送上級法院」。
中　　華　　民　　國　　111 　年　　3 　　月　　14　　日
                                書記官    陳美月